【裁判字號】    92,交聲,354
【裁判日期】    920627
【裁判案由】    違反道路交通管理處罰條例聲明異議
【裁判全文】
臺灣臺北地方法院交通件裁定                      九十二年度交聲字第三五四號
    原處分機關  交通部公路總局台中區監理所
    受 處分 人
    即 異議 人  甲○○
右列受處分人因違反道路交通管理處罰條例案件，對於交通部公路總局台中區監理所
九十二年一月十日所為之處分（原處分：中監違字第裁六○－ＺＦ0000000－
0號），聲明異議，本院裁定如左：
    主      文
原處分撤銷。
甲○○汽車駕駛人，汽車行駛於高速公路，而不遵管制之規定，處罰鍰新台幣參仟元
，並予記違規點數壹點。
    理      由
一、按汽車行駛高速公路，應依速限標誌指示，高速公路交通管制規則第五條第一項
    前段定有明文，又汽車行駛於高速公路，而不遵管制之規定者，處汽車駕駛人新
    台幣（以下同）三千元以上六千元以下罰鍰，道路交通管理處罰條例第三十三條
    第一項定有明文，而汽車駕駛人駕駛汽車違反道路交通管理處罰條例第三十三條
    規定者，除應依該條所規定之罰鍰處罰外，並予記違規點數一點，道路交通管理
    處罰條例第六十三條第一項第一款亦定有明文。
二、本件受處分人即異議人所有之車號ＨＡ－八四七二號自用小客車，於民國九十年
    四月二十六日十三時三十二分許，行經國道三號高速公路二十五公里南路段，該
    處道路速限為九十公里，受處分人所有之該部汽車竟以一百零九公里之速度超速
    行駛（超速十九公里），而為擺置於路旁之雷達測速照相機以拍照之方式取證，
    嗣經國道公路警察局第六警察隊（以下稱第六警察隊）以受處分人所有該部車號
    汽車有違反前揭道路交通管理處罰條例第三十三條第一項規定之行為逕行掣單舉
    發，並由原處分機關裁處罰鍰新台幣六千元，嗣受處分人於向原處分機關提出申
    訴未收到通知聯及採證照片，經原處分機關請原舉發單位即第六警察隊調查結果
    ，仍認受處分人所有之該部汽車有於前揭路段超速行駛行為，惟因違規單送達不
    明且未提示舉證相片，原處分機關乃依前揭道路交通管理處罰條例第三十三條第
    一項及違反道路交通管理事件統一裁罰基準及處理細則第二十四條、第四十四條
    第一項規定，於九十二年一月十日從輕裁處受處分人即異議人罰鍰新台幣參仟元
    （惟漏未併記違規點數一點，詳後述）。
三、訊據受處分人即異議人否認有違反交通管理處罰條例之違規行為，辯稱：伊沒有
    印象有無行駛前開路段，伊要求看照片云云，惟查：
    受處分人所有之前述車號汽車於前述時地以一百零九公里之速度超速行駛之違規
    事實，有採證相片一幀附本院卷可稽，由該張採證相片可以清楚的看見受處分人
    所有前開車號汽車之車牌及車身，並沒有任何模糊之處，本件受處分人所有前開
    車號汽車於高速公路超速行駛之事證相當明確，受處分人所有該部車號汽車有於
    前述時地超速行駛之違規行為堪以認定。
四、綜上所述，受處分人所有之前開車號汽車確有在前揭時地超速行駛之違規行為，
    從而原處分機關依前揭道路交通管理處罰條例第三十三條第一項及違反道路交通
    管理事件統一裁罰標準及處理細則第二十四條、第四十四條第一項規定，，從輕
    裁處異議人罰鍰新台幣三千元，固非無見，惟如前所述，行為人有違反道路交通
    管理處罰條例第三十三條第一項規定之行為者，尚須依同條例第六十三條第一項
    第一款規定併予記違規點數一點，本件原處分機關漏未於裁決書之處罰主文欄上
    記載併記受處分人違規點數一點（卷內之原處分機關裁決書參照），即難認為允
    洽，本件受處分人之異議雖無理由，惟原處分既有不當，自應由本院將原處分撤
    銷，仍以受處分人所有前開車號汽車有違反道路交通管理處罰條例第三十三條第
    一項，違反道路交通管理事件統一裁罰基準及處理細則第二十四條、第四十四條
    第一項規定，從輕裁處受處分人罰鍰新台幣三千元，並依同條例第六十三條第一
    項第一款規定併予記違規點數一點如主文第二項所示，以資適法。
據上論斷，應依道路交通案件處理辦法第二十條前段，裁定如主文。
中      華      民      國    九十二    年      六      月    二十七    日
                                    臺灣臺北地方法院交通法庭
                                        法  官  吳  淑  惠
右正本證明與原本無異。
如不服本裁定，應於裁定送達後五日內向本院提出抗告狀。
                                        書記官  林  淑  卿
中      華      民      國    九十二    年      六      月     三十     日


司法院資訊處製作；財團法人民間司法改革基金會備份。
